【裁判字號】    98,易,253
【裁判日期】    980527
【裁判案由】    竊盜
【裁判全文】
臺灣雲林地方法院刑事判決               98年度易字第253號
公  訴  人  臺灣雲林地方法院檢察署檢察官
被      告  戊○○
                    （
上列被告因竊盜案件，經檢察官提起公訴（98年度偵字第2033號
），被告就被訴事實為有罪之陳述，本院進行簡式審判程序，判
決如下：
    主  文
戊○○犯竊盜罪，處有期徒刑肆月，扣案之鑰匙壹支沒收。又犯
竊盜罪，處有期徒刑伍月，扣案之鑰匙壹支沒收。又犯踰越牆垣
、安全設備竊盜罪，處有期徒刑陸月。應執行有期徒刑壹年貳月
，扣案之鑰匙壹支沒收。
    事  實  及  理  由
一、本件係經被告戊○○就被訴事實為有罪之陳述，而經本院裁
    定以簡式審判程序審理，則依刑事訴訟法第273 條之2 、同
    法第159 條第2 項之規定，不適用傳聞法則有關限制證據能
    力之相關規定；並得依同法第310 條之2 之準用同法第454
    條之規定製作略式判決書，僅需記載犯罪事實、證據名稱及
    應適用之法條，並得以簡略方式為之，合先敘明。
二、犯罪事實：
    (一)戊○○意圖為自己不法之所有，於民國98年4 月20日上午
      7 時30分許，前往雲林縣斗六市○○路○ 段297 號家樂福
      賣場之停車場，見甲○○所管領使用之車牌號碼MMR-311
      號重型機車停放於該處，即以其所有之鑰匙1 支，開啟電
      源發動引擎之方式，竊取甲○○所管領使用之上開機車，
      得手後，供己代步使用，嗣於98年4 月20日中午12時許，
      因油料用盡，即將該車棄置在雲林縣斗南鎮○○街13號旁
      。嗣戊○○在本件竊盜犯行尚未被有偵查犯罪職權之公務
      員發覺前，在雲林縣警察局斗六分局斗六派出所接受詢問
      時主動供出犯罪事實，自首並接受裁判。
    (二)於98年4 月20日中午12時許，因上開竊得之機車油料用盡
      ，在雲林縣斗南鎮○○街13號旁，見丁○○所有車牌號碼
      IXG-722 號重型機車停放於該處，復意圖為自己不法之所
      有，以其所有之上開鑰匙1 支，開啟電源發動引擎之方式
      ，竊取丁○○所有之上開機車，得手後，供己代步使用。
      嗣於98年4 月21日凌晨零時20分許，在雲林縣斗六市○○
      路國立臺灣大學醫學院附設醫院雲林分院（下稱臺大雲林
      分院）前，因行跡有異，欲發動車牌號碼IXG-722 號重型
      機車離開時，為警當場盤查而查獲，並扣得其行竊所用之
      鑰匙1 支。
    (三)戊○○基於意圖為自己不法所有之犯意，於98年4 月20日
      下午1 時30分許，騎乘上開竊得之車牌號碼IXG-722 號重
      型機車，前往雲林縣虎尾鎮○○里○○○路7 號住宅，先
      翻越該住宅圍牆，再爬入踰越屬於安全設備之窗戶，進入
      該住宅內，徒手竊取該處乙○○所有之國際牌刮鬍刀1 支
      、玉山牌二鍋頭及LAUDER'S牌威士忌酒各1 瓶等物，得手
      後，旋即逃離現場。嗣於98年4 月21日凌晨零時20分許，
      在臺大雲林分院為警查獲上開車牌號碼IXG-722 號機車竊
      盜案，於其此次竊盜犯行尚未被有偵查犯罪職權之公務員
      發覺前，主動供出犯罪事實，自首並接受裁判。
三、前項犯罪事實，有下列證據可資為佐：
    (一)犯罪事實(一)部分：
      1.被告戊○○於警詢、偵查及本院審理時供認不諱。
      2.證人即被害人甲○○於警詢時之證言。
      3.雲林縣警察局車輛協尋電腦輸入單（偵卷第22頁）。
      4.雲林縣警察局斗六分局98年5 月11日雲警六偵字第0980
        007339號函附之偵查報告（本院卷第24至25頁）。
      5.扣案之鑰匙1支。
    (二)犯罪事實(二)部分：
      1.被告於警詢、偵查及本院審理時供認不諱。
      2.證人即被害人丁○○於警詢時之證言。
      3.雲林縣警察局車輛協尋電腦輸入單、車輛尋獲電腦輸入
        單（偵卷第18至19頁）。
      4.丁○○出具之贓物認領保管單1紙（偵卷第20頁）。
      5.扣案之鑰匙1支。
    (三)犯罪事實(三)部分：
      1.被告於警詢、偵查及本院審理時供認不諱。
      2.證人即被害人乙○○於警詢時之證言。
      3.乙○○出具之贓物認領保管單1紙（偵卷第21頁）。
      4.雲林縣警察局斗六分局98年5 月11日雲警六偵字第0980
        007339號函附之偵查報告（本院卷第24至25頁）。
四、核被告戊○○犯罪事實(一)、(二)所為，均係犯刑法第320 條第
    1 項之竊盜罪；犯罪事實(三)所為，係犯刑法第321 條第1 項
    第2 款之踰越牆垣、安全設備竊盜罪。被告所犯上開3 罪，
    犯意各別，行為互異，應予分論併罰。被告於犯罪事實(一)、
    (三)所示之竊盜犯行，均係於警員尚未知悉犯罪事實及犯罪行
    為人前，由被告自行供出，有雲林縣警察局斗六分局前揭函
    文所附偵查報告附卷可佐，被告在有偵查犯罪職權之公務員
    發覺前，主動向警方供出犯罪事實，因而自首接受裁判，合
    於自首之規定，就犯罪事實(一)、(三)所示之竊盜犯行，均依刑
    法第62條前段之規定減輕其刑。爰審酌被告正值壯年，不思
    循正途獲取財物，竟竊取他人機車、酒類、刮鬍刀等物，造
    成他人財產上之損害，惟其犯後尚能坦承犯行、犯後態度良
    好，及其各次竊盜之手段、所竊得物品之價值、教育程度等
    一切情狀，分別量處如主文所示之刑，並依刑法第51條第5
    款之規定，定其應執行之刑。扣案之鑰匙1 支，係被告所有
    供犯罪事實(一)、(二)行竊所用之物，已為被告自承在卷，應依
    刑法第38條第1 項第2 款之規定沒收之。
五、據上論斷，應依刑事訴訟法第273 條之1 第1 項、第299 條
    第1 項前段、第310 條之2 、第454 條第1 項，刑法第320
    條第1 項、第321 條第1 項第2 款、第62條前段、第51條第
    5 款、第38條第1 項第2 款，判決如主文。
本案經檢察官丙○○到庭執行職務。
中    華    民    國    98    年    5     月    27    日
                  刑事第四庭    法  官  王  素  珍
以上正本證明與原本無異。
如不服本判決應於收受判決後10日內向本院提出上訴書狀，並應
敘述具體理由；其未敘述上訴理由者，應於上訴期間屆滿後20日
內向本院補提理由書（均須按他造當事人之人數附繕本）。「切
勿逕送上級法院」。
                                書記官  吳  伊  婷
中    華    民    國    98    年    6     月    1     日
附錄本案論罪科刑法條：
中華民國刑法第320條第1項
（普通竊盜罪、竊佔罪）
意圖為自己或第三人不法之所有，而竊取他人之動產者，為竊盜
罪，處5 年以下有期徒刑、拘役或5 百元以下罰金。
意圖為自己或第三人不法之利益，而竊佔他人之不動產者，依前
項之規定處斷。
前二項之未遂犯罰之。
中華民國刑法第321條第1項第2款
（加重竊盜罪）
犯竊盜罪而有左列情形之一者，處6 月以上5 年以下有期徒刑：
一、於夜間侵入住宅或有人居住之建築物、船艦或隱匿其內而犯
    之者。
二、毀越門扇、牆垣或其他安全設備而犯之者。
三、攜帶兇器而犯之者。
四、結夥三人以上而犯之者。
五、乘火災、水災或其他災害之際而犯之者。
六、在車站或埠頭而犯之者。
前項之未遂犯罰之。


司法院資訊處製作；財團法人民間司法改革基金會備份。
